【裁判字號】    98,簡上,38
【裁判日期】    980430
【裁判案由】    公共危險
【裁判全文】
臺灣新竹地方法院刑事裁定              98年度簡上字第38號
抗  告  人  甲○○
即  被  告
上列抗告人因公共危險案件，不服本院新竹簡易庭中華民國97年
12月17日裁定（97年度竹東交簡字第220 號），提起抗告，本院
裁定如下：
    主  文
抗告駁回。
    理  由
一、本件抗告意旨略以：簡易判決處刑書所載犯罪地點抗告人未
    曾去過，亦未曾在該處飲用啤酒，舉發通知單與簡易判決處
    刑書所載地點亦不同，僅依診斷證明書、交通事故調查表及
    照片10幀即定抗告人罪刑實非公允等語。
二、經查：
（一）按提起抗告期間，除有特別規定外，為5 日，自送達裁定
      後起算；抗告法院認為抗告有第408 條第1 項前段之情形
      者，應以裁定駁回之，刑事訴訟法第406條前段、第411條
      前段分別定有明文。再按期間之計算依民法之規定，刑事
      訴訟法第65條著有明文，而一定期間內應為意思表示者，
      其期間之末日為星期日、紀念日或其他休息日時，依民法
      第122 條規定，既應以其休息日之次日代之，則關於刑事
      訴訟計算法定期間時，如果期間之末日及其翌日均為上述
      之休息日，即均應不予算入（最高法院29年上字第2347號
      判例意旨參照）。申言之，期間中之例假日或放假日並不
      予以扣除。又應於法定期間內為訴訟行為之人，其住所、
      居所或事務所不在法院所在地者，計算該期間時，應扣除
      其在途之期間。前項應扣除之在途期間，由司法行政最高
      機關定之。刑事訴訟法第66條，定有明文。另依法院當事
      人在途期間標準第2 條規定，當事人居住在新竹縣者，對
      於本院，其在途期間應加計2 日。
（二）查本件抗告人即被告甲○○之居住地在新竹縣竹東鎮二重
      里明星335 號，此有個人基本資料查詢結果1 份以及抗告
      人97年12月31日抗告狀所載之資料附於本院卷內可按，而
      本院竹東簡易庭97年度竹東交簡字第220 號裁定正本復以
      郵寄方式向抗告人上開住址，於97年12月23日為送達，且
      經抗告人之同居人林瑞蓮（即抗告人之母）代收裁定正本
      等情，有卷附之送達證書1 紙可稽。揆諸上揭說明，抗告
      期間加計在途期間2 日，抗告人至遲應於同年12月30日提
      起抗告，而抗告人遲至同年12月31日始行抗告，此有抗告
      人提出之抗告狀上所蓋本院收文戳章在卷可佐，顯已逾越
      抗告期間，其抗告即屬違背法律上之程式且屬無從補正，
      應予駁回。
三、據上論結，應依刑事訴訟法第411條前段，裁定如主文。
中    華    民    國    98    年    4     月    30    日
                  刑事第二庭  審判長法  官  彭政章
                                    法  官  蔡川富
                                    法  官  李毓華
以上正本證明與原本無異。
不得抗告。
中    華    民    國    98    年    4     月    30    日
                                    書記官  陳美利


司法院資訊處製作；財團法人民間司法改革基金會備份。
